臺灣臺北地方法院民事裁定　　　　　　　96年度簡抗字第11號
　　抗告人　乙○○
　　　　　　甲○○
上列抗告人與相對人日立家電（台灣）股份有限公司間給付租金
等事件，對於中華民國96年1月22日本院臺北簡易庭96年北簡字
第4380號裁定提起抗告，本院裁定如下：
    主  文
原裁定廢棄。
本件訴訟標的價額核定為新台幣捌佰伍拾萬壹仟佰柒拾元。
    理  由
一、本件抗告人雖在抗告狀內記載原裁定違背法令為由提起再審
    云云，惟抗告人提起抗告時原裁定並未確定，尚無準再審問
    題，則抗告人誤以再審事由提起本件抗告表示對原裁定不服
    之意，仍應作為抗告程序處理，合先敘明。
二、按以一訴主張數項標的者，其價額合併計算之。但所主張之
    數項標的互相競合或應為選擇者，其訴訟標的價額，應依其
    中價額最高者定之。以一訴附帶請求其孳息、損害賠償、違
    約金或費用者，不併算其價額。民事訴訟法第77條之2 定有
    明文。所謂以一訴附帶請求其孳息等項，係指以一訴主張一
    項或數項標的，並附帶請求孳息（包括天然孳息及法定孳息
    ）、損害賠償、違約金或費用（從請求）而言。必須原告主
    張主請求，而後附帶為從請求，始有本條項適用，否則仍應
    併計其價額。
三、查抗告人於原法院起訴聲明：相對人應給付(1)民國95 年7月
    租金新台幣（下同）119,332元及遲延利息、暨依租約第5條
    約定，按該租金5倍計算之違約金。(2)回復房屋原狀費用550
    ,757 元及自90年2月28日起算之利息。(3)自90年3月1日起至
    95 年6月30日止，因未回復原狀致66個月無法作一般用途使
    用出租之租金補償金7,234,624元及其5倍之違約金等情。查
    抗告人本於租金請求權起訴請求相對人給付95 年7月份租金
    119 ,332 元及依租約第5條約定即租期屆滿若有拖延搬遷情
    事，相對人依過期日數按原租金之5倍違約金即596,660元部
    分，係分屬兩項訴訟標的，而抗告人另請求相對人賠償回復
    原狀費用550,757 元及利息，乃另一回復原狀之訴訟標的，
    均應併計其價額。至抗告人請求相對人給付相當租金補償金
    7,234,624元及5倍違約金，租金補償金係不同之訴訟標的，
    而違約金係租金補償金之附帶請求，不列計為本件訴訟標的
    價額，是本件合併計算各項訴訟標的價額為8,501,373 元（
    計算式：119,332＋596,660＋550,757＋7,234,624＝8,501,
    373）。從而，原法院核定抗告人起訴訴訟標的價額為44,67
    4,493元，並裁定徵收第一審裁判費為403,964元，自有未洽
    。又原裁定既同時核定訴訟標的價額，據以計算裁判費金額
    並命繳納，具有不可分性，其核定價額部分既未有不當，自
    應全部廢棄，抗告意旨指摘原裁定不當，求予廢棄，為有理
    由。爰由本院廢棄原裁定，改判如主文第2 項所示，並由原
    法院重命抗告人補繳。至抗告人於抗告狀另請求：(3)另依租
    約第5條請求相對人給付租金5倍之違約金。(4)相對人給付租
    金補償金7,473,288 元等情，此部分既不在原裁定範圍，應
    由原法院另行究明抗告人有無擴張、追加及減縮之意處理，
    併此敘明。
四、據上論結，本件抗告有理由。依民事訴訟法第436 條之1第3
    項、第492條、第95條、第78條，裁定如主文。
中　　華　　民　　國　　96　　年　　4 　　月　　20　　日
                        民事第一庭審判長法官  詹文馨
                                        法官  文衍正
                                        法官  傅中樂
以上正本係照原本作成。
不得再抗告。
中　　華　　民　　國　　96　　年　　4 　　月　　20　　日
                                      書記官  葉志昭
